【裁判字號】    97,易,3276
【裁判日期】    971121
【裁判案由】    竊盜
【裁判全文】
臺灣臺北地方法院刑事判決              97年度易字第3276號
公  訴  人  臺灣臺北地方法院檢察署檢察官
被      告  甲○○
上列被告因竊盜案件，經檢察官提起公訴（97年度偵字第22679
號），被告於本院進行準備程序時就被訴犯罪事實為有罪之陳述
，經本院告知，簡式審判程序意旨，並聽取被告、檢察官之意見
後，本院裁定改依簡式審判程序審理、判決如下：
    主  文
甲○○犯攜帶兇器竊盜罪，處有期徒刑柒月。扣案之破壞鋼索剪
壹支沒收之。
    事  實
一、甲○○於民國97年10月3 日17時20分許，攜帶其所有客觀上
    可供兇器使用之破壞鋼索剪1 支，途經臺北市○○區○○路
    與松壽路口之世貿2 館處，見上開地點擺放乙○○所有腳踏
    車1部，並有鋼索車鎖1付之加鎖，惟無人看守之際，竟意圖
    為自己不法之所有，以上開破壞鋼索剪之剪斷該腳踏車鋼索
    之車鎖，拆下剪斷該腳踏車鋼索之車鎖，而竊取該腳踏車得
    手後，旋即騎該腳踏車離去。嗣於97年10月4 日13時10分許
    ，在臺北市○○區○○路2段101號旁，為警查獲，並扣得該
    破壞鋼索剪1支、該腳踏車1部。
二、案經臺北市政府警察局信義分局報請臺灣臺北地方法院檢察
    署檢察官偵查起訴。
    理  由
壹、程序方面
一、按除被告所犯為死刑、無期徒刑、最輕本刑為三年以上有期
    徒刑之罪或高等法院管轄第一審案件者外，於法院行準備程
    序進行中，被告先就被訴事實為有罪之陳述時，審判長得告
    知被告簡式審判程序之旨，並聽取當事人、代理人、辯護人
    及輔佐人之意見後，裁定進行簡式審判程序；且受命法官行
    準備程序，與法院或審判長有同一之權限；又簡式審判程序
    之證據調查，不受刑事訴訟法第159 條第1 項、第161 條之
    2 、第161 條之3 、第163 條之1 及第164 條至第170 條規
    定之限制，刑事訴訟法第273 條之1 第1 項、第279 條第2
    項前段、第273 條之2 分別定有明文。
二、查本件被告甲○○所犯為死刑、無期徒刑、最輕本刑為三年
    以上有期徒刑以外之罪，且非高等法院管轄第一審之案件，
    其於準備程序就前揭被訴事實為有罪之陳述，經本院告知簡
    式審判程序之旨，並聽取當事人之意見後，本院認無不得或
    不宜改依簡式審判程序進行之處，爰依刑事訴訟法第273 條
    之1第1項，裁定改依簡式審判程序，合先敘明。
貳、實體方面
一、上揭事實，業據被告於本院97年11月14日準備程序、審判程
    序時均供承不諱，並有臺北市政府警察局信義分局刑事案件
    呈報單及職務報告、搜索暨扣押筆錄、扣押物品目錄表、腳
    踏車竊盜案照片、被告甲○○指認照片在卷可稽（見臺灣臺
    北地方法院檢察署97年度偵字第22679 號，以下簡稱偵卷，
    第6至7頁、第9至13頁、第34至43頁），亦有破壞鋼索剪1支
    扣案可徵，足見被告自白與事實相符，堪予採信，是本件事
    證明確，其有上開犯攜帶兇器竊盜罪行為，洵堪認定。
二、按刑法第321 條第1 項第3 款之攜帶兇器竊盜罪，係以行為
    人攜帶兇器竊盜為其加重條件，此所謂之兇器，其種類並無
    限制，凡客觀上足以對人之生命、身體、安全構成威脅，具
    有危險性之兇器均屬之，且祇須行竊時攜帶此種具有危險性
    之兇器為已足，並不以攜帶之初有行兇之意圖，或確已用於
    行竊為必要（參照最高法院52年台上字第711 號、79年台上
    字第5253號判例意旨）。查，本案被告攜帶其所有使用以行
    竊之破壞鋼索剪1 支，係鋼鐵質堅硬頭部足以剪斷該腳踏車
    鋼索之車鎖，其在客觀上足以對他人生命、身體造成危險，
    應屬兇器無訛。核被告所為，係係犯刑法第321條第1 項第3
    款攜帶兇器竊盜罪。玆審酌被告曾於92年6 月間因竊盜案件
    ，經本院判處拘役50日，於93年5月28日執行完畢，復於97
    年5 月間因竊盜案件，經本院判處拘役55日，有卷附臺灣高
    等法院被告前案紀錄表1 份附卷可佐，再酌被告於犯後坦承
    犯行，並有悔改之意，復兼衡被告犯罪之目的為一時貪念失
    慮、手段平和等一切情狀，爰量處如主文所示之刑，用啟自
    新。
三、至於扣案之破壞鋼索剪1 支係被告所有供行竊使用之工具，
    業據被告於本院97年11月14日審判時供述綦詳在卷可徵，應
    依刑法第38條第1項第2款前段規定宣告沒收之。
據上論斷，應依刑事訴訟法第273條之1第1 項、第284條之1、第
299條第1項前段，刑法第321條第1項第3 款、第38條第1項第2款
前段，判決如主文。
本案經檢察官林怡君到庭執行職務。
中    華    民    國    97    年  11     月     21    日
                  刑事第十六庭法  官  施添寶
以上正本證明與原本無異。
如不服本判決，得於判決送達後十日內，向本院提出上訴狀（應
抄附繕本），上訴於臺灣高等法院。告訴人或被害人如對於本判
決不服者，應具備理由請求檢察官上訴，其上訴期間之計算係以
檢察官收受判決正本之日期為準。
                              書記官  陳弘文
中    華    民    國    97    年  11     月     21    日
附錄本判決論罪之法條
中華民國刑法第321條第1項第1、2、3款
犯竊盜罪而有左列情形之一者，處6 月以上、5 年以下有期徒刑
：
一  於夜間侵入住宅或有人居住之建築物、船艦或隱匿其內而犯
    之者。
二  毀越門扇、牆垣或其他安全設備而犯之者。
三  攜帶兇器而犯之者。


司法院資訊處製作；財團法人民間司法改革基金會備份。
